臺灣新北地方法院板橋簡易庭民事簡易判決
111年度板簡字第1399號
原      告  蔡儀龍  
被      告  許添福  

上列當事人間請求侵權行為損害賠償事件，本院於中華民國111
年7月25日言詞辯論終結，判決如下：
    主      文
被告應給付原告新臺幣貳拾貳萬陸仟貳佰壹拾伍元，及自民國一
一一年六月三十日起至清償日止，按週年利率百分之五計算之利
息。
原告其餘之訴駁回。
訴訟費用新臺幣貳仟陸佰伍拾元，其中新臺幣貳仟肆佰柒拾捌元
由被告負擔，餘由原告負擔。
本判決第一項得假執行。
    事實及理由
一、原告主張：被告於民國110年11月12日22時25分許，駕駛車
    牌號碼0000-00號自用小客車（下稱A車），行經新北市樹林
    區樹新路100巷與樹新路口處時，因未注意車前狀況之過失
    ，碰撞原告所有之車牌號碼000-0000號之自用小客車（下稱
    系爭車輛）而肇事（下稱系爭事故），致系爭車輛車體受損
    （下稱系爭損害），而生修復費用新臺幣（下同）計217,39
    2元(工資93,316元、零件124,076元），原告從事業務工作
    ，系爭車輛進廠維修間需向友人借用代步車共支出24,500元
    。為此，原告依侵權行為之法律關係請求被告給付上揭費用
    等語。並聲明：被告應給付原告241,892元及自起訴狀繕本
    送達翌日起至清償日止，按週年利率5％計算之利息。
二、被告則以：對肇事責任並不爭執，但認原告求償金額過高等
    語，並聲明：原告之訴駁回。
三、得心證之理由：
㈠、按因故意或過失，不法侵害他人之權利者，負損害賠償責任
    ；汽車、機車或其他非依軌道行駛之動力車輛，在使用中加
    損害於他人者，駕駛人應賠償因此所生之損害，民法第 184
    條第 1項前段、第191條之2前段分別有明文。次按物被毀損
    時，被害人除得依民法第196條請求賠償外，並不排除民法
    第213條至第215條之適用。依民法第196條請求賠償物被毀
    損所減少之價額，得以修復費用為估定之標準，但以必要者
    為限（例如：修理材料以新品換舊品，應予折舊）。被害人
    如能證明其物因毀損所減少之價額，超過必要之修復費用時
    ，就其差額，仍得請求賠償，此有最高法院77年度第9次民
    事庭會議決議可資參照。
㈡、查，原告主張被告駕駛A車於上揭時地，因未注意車前狀況之
    過失，碰撞系爭車輛而生系爭事故，致生系爭損害，原告受
    有損害等事實，業據其提出結帳工單為證（見本院卷第23頁
    至25頁），且有新北市政府警察局樹林分局111年5月20日新
    北警樹交字第1114385554號函暨所附道路交通事故調查卷宗
    為憑（見本院卷第61至118頁），被告則以前詞置辯，是本
    件爭點應為損害賠償數額及項目，茲析述如下：
㈢、系爭車輛因系爭事故支出修復費用共計217,392元(工資93,31
    6元、零件124,076元）等情，有估價單在卷可稽（見本院卷
    第15頁）。然系爭車輛之修復既以新零件更換被毀損之舊零
    件，則原告以估價單所示之修復費用作為損害賠償之依據，
    自應將零件折舊部分予以扣除。依行政院所頒固定資產耐用
    年數表及固定資產折舊率之規定，系爭車輛之耐用年數為5
    年，依定率遞減法每年折舊1000分之369，另依營利事業所
    得稅查核準則第95條第6項規提列折舊採用定率遞減法者，
    以1年為計算單位，其使用期間未滿1年者，按實際使用之月
    數相當於全年之比例計算之，不滿1月者，以1月計」，系爭
    車輛於110年7月出廠，有公路監理電子閘門查詢結果可稽（
    見限閱卷），迄本件車禍發生時即110年11月12日，已使用4
    月，則零件扣除折舊後之修復費用估定為108,815元（計算
    式如附表），加計工資93,316元，是原告依侵權行為之法律
    關係請求系爭車輛之必要修復費用為202,131元（計算式：1
    08,815元＋93,316元＝202,131元），核屬有據；至原告逾此
    範圍之請求，則屬無據。
㈣、原告主張因系爭事故系爭車輛進廠維修，因工作需求向友人
    以每日500元借車，且因系爭車輛為電動車，原告向友人租
    借車輛為汽油車，致原告需額外負擔汽油費用，故一併請求
    油資共計24,500元，並提出加油站統一發票及結帳工單等件
    為證，經查系爭車輛維修工單進廠日為110年11月16日，出
    廠日為同年12月3日，是原告主張系爭車輛進廠期間之代步
    車租用日數應以18日為限，而原告主張以一日500元租用車
    輛，本院審酌一般民間租車市場行情，認此部分主張尚屬合
    理，原告請求租車費用9,000元應屬有據（計算式：500元×1
    8日＝9,000元），又經核原告提出之加油站統一發票合計為1
    5,084元，是原告主張交通費用部分於24,084元內洵屬有據
    （計算式：9,000元＋15,084元＝24,084元）。
㈤、綜上，原告得請求之金額應為226,215元（計算式：202,131
    元＋24,084元＝226,215元）
四、末按給付無確定期限者，債務人於債權人得請求給付時，經
    其催告而未為給付，自受催告時起，負遲延責任。其經債權
    人起訴而送達訴狀，或依督促程序送達支付命令，或為其他
    相類之行為者，與催告有同一之效力；遲延之債務，以支付
    金錢為標的者，債權人得請求依法定利率計算之遲延利息；
    應付利息之債務，其利率未經約定，亦無法律可據者，週年
    利率為5％，民法第229條第2項、第233條第1項前段及第203
    條分別定有明文。本件起訴狀繕本於111年6月29日送達被告
    戶籍地並由同居人收受，有本院送達證書可稽（見本院卷第
    125頁），揆諸前揭說明，原告自得請求被告給付自起訴狀
    繕本送達翌日即111年6月30日起至清償日止，按週年利率5％
    計算之利息。
五、綜上所述，原告依侵權行為之法律關係，請求被告給付226,
    215元，及自起訴狀繕本送達翌日即111年6月30日起至清償
    日止，按法定利率即週年利率5％計算之利息，為有理由，應
    予准許。至原告逾此範圍之請求，為無理由，應予駁回。
六、本件原告勝訴部分，係就民事訴訟法第427條1項訴訟適用簡
    易程序所為被告敗訴之判決，爰依同法第389條第 1項第3款
    規定，職權宣告假執行。
七、訴訟費用負擔之依據：民事訴訟法第79條。本件訴訟費用額
    ，依後附計算書確定如主文所示金額。
中　　華　　民　　國 　　111 　 年　　8　　月　　5　　日
                  臺灣新北地方法院板橋簡易庭
                      法  官  吳孟竹
第一審裁判費            2,650元
合        計            2,650元            其中2,478元由
                                           被告負擔，餘
                                           由原告負擔。
以上正本係照原本作成。
如不服本判決，應於送達後20日內，向本院提出上訴狀並表明上
訴理由，如於本判決宣示後送達前提起上訴者，應於判決送達後
20日內補提上訴理由書（須附繕本）。
如委任律師提起上訴者，應一併繳納上訴審裁判費。
中　　華　　民　　國　 　111 　 年　　8　　月　　5　　日
                      書記官  李庭君
附表
-----
折舊時間           金額
第1年折舊值        124,076×0.369×(4/12)=15,261
第1年折舊後價值    124,076-15,261=108,815